臺灣南投地方法院刑事判決
111年度交易字第6號
公  訴  人  臺灣南投地方檢察署檢察官 
被      告  黃淑芬



上列被告因過失傷害案件，經檢察官提起公訴（110年度偵字第3
434號），被告於準備程序中就被訴事實為有罪之陳述，經告知
簡式審判程序之旨，並聽取公訴人及被告之意見後，由本院裁定
改行簡式審判程序，判決如下：
    主  文
黃淑芬犯過失傷害罪，處有期徒刑參月，如易科罰金，以新臺幣
壹仟元折算壹日。
    事  實
一、黃淑芬於民國109年11月17日9時許，駕駛車牌號碼000-0000
    號自小客車，行經南投縣○○鎮○○里○○路00號前之仁愛圓環時
    ，原應注意駕駛人駕駛汽車，行至無號誌之圓環路口時，應
    讓已進入圓環車道之車輛先行、車前狀況及兩車併行之間隔
    ，隨時採取必要之措施，而依當時天候情況，並無不能注意
    之情事，竟疏未注意及此，適有林美霞騎乘之車牌號碼000-
    000號普通重型機車自南昌街駛入圓環道路之內側，行至黃
    淑芬駕駛之自小客車左側，因未禮讓已進入圓環之車輛先行
    及未保持安全間距，黃淑芬所駕自小客車左前門之左側車身
    與林美霞所騎乘之機車右側即發生碰撞，致林美霞人車倒地
    ，而受有右側手肘擦傷、右側踝部擦傷、右側膝部挫傷、右
    側髕骨閉鎖性骨折之傷害。
二、案經林美霞訴由南投縣政府警察局埔里分局報告臺灣南投地
    方檢察署檢察官偵查起訴。
    理  由
一、程序事項：
  ㈠按除被告所犯為死刑、無期徒刑、最輕本刑為3年以上有期徒
    刑之罪或高等法院管轄第一審案件者外，於第一次審判期日
    前之準備程序進行中，被告先就被訴事實為有罪之陳述時，
    審判長得告知被告簡式審判程序之旨，並聽取當事人、代理
    人、辯護人及輔佐人之意見後，裁定進行簡式審判程序；又
    受命法官行準備程序，與法院或審判長有同一之權限，刑事
    訴訟法第273條之1第1項、第279條第2項前段分別定有明文
    。查本案被告黃淑芬所犯係死刑、無期徒刑、最輕本刑為3
    年以上有期徒刑或高等法院管轄第一審案件以外之罪，其等
    於審判中就被訴事實為有罪之陳述，經法官告知簡式審判程
    序之旨，並聽取公訴人及被告之意見後，本院認為適宜簡式
    審判程序，依刑事訴訟法第273條之1第1項規定，裁定改行
    簡式審判程序，先予敘明。
  ㈡又簡式審判程序之證據調查，不受刑事訴訟法第159條第1項
    規定之限制，參諸刑事訴訟法第273條之2規定甚明。因此有
    關傳聞證據之證據能力限制規定無庸予以適用，且本案各項
    證據均無非法取得之情形，故本案以下所引證據，均得作為
    認定事實之證據。
二、認定本案犯罪事實所憑證據及理由：訊據被告黃淑芬於本院
    審理中，對前揭犯罪事實坦承不諱（見院卷第78頁），核與
    證人即告訴人林美霞於警詢、本院中之指訴情節大致相符，
    復有南投縣政府警察局埔里分局道路交通事故現場圖暨道路
    交通事故調查報告表(一)(二)、埔里分局埔里派出所交通事
    故駕駛人酒測紙黏貼表、南投縣政府警察局道路交通事故初
    步分析研判表、現場照片8幀、埔基醫療財團法人埔里基督
    教醫院診斷證明書（見警卷第12-14、16-22頁）、交通部公
    路總局臺中區監理所110年8月25日投鑑字第1100190645號函
    暨檢附交通部公路總局臺中區監理所南投縣車輛行車事故鑑
    定會南投縣區0000000案鑑定意見書（見偵卷第7-9頁）、南
    投縣立大成國民中學111年1月18日成中總字第1110000275號
    函暨檢附108年、110年南投縣埔里鎮大成國民中學薪資報酬
    入所得明細表、南投縣立埔里國民中學111年2月15日埔中學
    字第1110000689號函暨檢附108年、109年全年所得及所得稅
    扣繳證明（見院卷第51-55、57-60頁）等件附卷為憑；足徵
    被告之前開任意性自白與事實相符，被告犯行堪以認定，本
    案事證明確，應予依法論科。
三、論罪科刑之理由：
　㈠核被告所為，係犯刑法第284條前段之過失傷害罪。
　㈡查被告肇事後，主動打電話報警並留在現場等待警方前往處
    理，在警員到場而尚未知悉誰為肇事者前，當場向警員自首
    其駕車致人受傷之犯行，進而接受裁判，有道路交通事故談
    話紀錄表1份在卷足憑（見警卷第10頁），爰依刑法第62條
    前段規定減輕其刑。
　㈢爰以行為人責任為基礎，審酌被告駕駛自小客車，應注意行
    至無號誌之圓環路口，應讓已進入圓環車道之車輛先行，且
    應注意車前狀況及兩車併行之間隔，隨時採取必要之措施，
    竟疏未注意車前狀況，與告訴人所騎乘之機車發生碰撞，致
    告訴人受有前揭傷害，所為自有不該。惟念及被告犯後尚知
    坦承犯行，然因與告訴人間因賠償金額無法達成共識，而致
    未能達成和解或調解等犯後態度；暨考量被告於審理中自陳
    大學畢業之智識程度、從事教職、經濟狀況小康、單身獨居
    等家庭生活情狀（見院卷第78頁），兼衡告訴人所受之傷勢
    等情況，量處如主文所示之刑，並諭知易科罰金之折算標準
    。
據上論斷，應依刑事訴訟法第273條之1第1項、第299條第1項前
段，判決如主文。
本案經檢察官王元隆提起公訴，檢察官林孟賢到庭執行職務。
中　　華　　民　　國　　111 　年　　3 　　月　　18　　日
　　　　　　　　　刑事第二庭    法　官　劉彥宏
　以上正本與原本無異。
如不服本判決應於收受送達後20日內向本院提出上訴書狀，並應
敘述具體理由；其未敘述上訴理由者，應於上訴期間屆滿後20日
內向本院補提理由書（均須按他造當事人之人數附繕本）「切勿
逕送上級法院」。
告訴人或被害人如對於本判決不服者，應具備理由請求檢察官上
訴，其上訴期間之計算係以檢察官收受判決正本之日期為準。
                                書記官  劉  綺
中　　華　　民　　國　　111 　年　　3 　　月　　21　　日
　　　　　　　　　　　　
中華民國刑法第284條
因過失傷害人者，處1年以下有期徒刑、拘役或10萬元以下罰金
；致重傷者，處3年以下有期徒刑、拘役或30萬元以下罰金。